# 权益法下调整子公司报表的问题

提问人：dosky 时间：2013-06-07 21:54:58
权益法下确认投资收益时，准则规定应以取得投资时被投资单位固定资产、无形资产的公允价值为基础计提的折旧额或摊销额对被投资单位账面净利润进行调整。 现在审计的一家企业集团，在母公司投资后又进行了评估，并按照新的评估价值与账面价值的差异调整被投资单位的账面净利润，我认为应该按照投资时间的公允价值调整利润，而不应该以新的评估结果为基础来调整子公司净利润，我的理解对吗？该如何说服这家集团呢？

回答人：chenyiwei
你的理解基本合理。应该按照投资时间的公允价值调整利润，而不应该以新的评估结果为基础来调整子公司净利润。此时对子公司净利润的调整可以与非同一控制下企业合并中对被购买方可辨认净资产公允价值的调整相类比。